{"present": {"1 Singular": {"Affirmative": "meallaim", "Question": "an meallaim?", "Negative": "n\u00ed mheallaim"}, "2 Singular": {"Affirmative": "meallann t\u00fa", "Question": "an meallann t\u00fa?", "Negative": "n\u00ed mheallann t\u00fa"}, "3 Singular": {"Male": {"Affirmative": "meallann s\u00e9", "Question": "an meallann s\u00e9?", "Negative": "n\u00ed mheallann s\u00e9"}, "Female": {"Affirmative": "meallann s\u00ed", "Question": "an meallann s\u00ed?", "Negative": "n\u00ed mheallann s\u00ed"}}, "1 Plural": {"Compressed": {"Affirmative": "meallaimid", "Question": "an meallaimid?", "Negative": "n\u00ed mheallaimid"}, "Extended": {"Affirmative": "meallann muid", "Question": "an meallann muid?", "Negative": "n\u00ed mheallann muid"}}, "2 Plural": {"Affirmative": "meallann sibh", "Question": "an meallann sibh?", "Negative": "n\u00ed mheallann sibh"}, "3 Plural": {"Affirmative": "meallann siad", "Question": "an meallann siad?", "Negative": "n\u00ed mheallann siad"}, "Passive": {"Affirmative": "mealltar", "Question": "an mealltar?", "Negative": "n\u00ed mhealltar"}}, "future": {"1 Singular": {"Affirmative": "meallfaidh m\u00e9", "Question": "an meallfaidh m\u00e9?", "Negative": "n\u00ed mheallfaidh m\u00e9"}, "2 Singular": {"Affirmative": "meallfaidh t\u00fa", "Question": "an meallfaidh t\u00fa?", "Negative": "n\u00ed mheallfaidh t\u00fa"}, "3 Singular": {"Male": {"Affirmative": "meallfaidh s\u00e9", "Question": "an meallfaidh s\u00e9?", "Negative": "n\u00ed mheallfaidh s\u00e9"}, "Female": {"Affirmative": "meallfaidh s\u00ed", "Question": "an meallfaidh s\u00ed?", "Negative": "n\u00ed mheallfaidh s\u00ed"}}, "1 Plural": {"Compressed": {"Affirmative": "meallfaimid", "Question": "an meallfaimid?", "Negative": "n\u00ed mheallfaimid"}, "Extended": {"Affirmative": "meallfaidh muid", "Question": "an meallfaidh muid?", "Negative": "n\u00ed mheallfaidh muid"}}, "2 Plural": {"Affirmative": "meallfaidh sibh", "Question": "an meallfaidh sibh?", "Negative": "n\u00ed mheallfaidh sibh"}, "3 Plural": {"Affirmative": "meallfaidh siad", "Question": "an meallfaidh siad?", "Negative": "n\u00ed mheallfaidh siad"}, "Passive": {"Affirmative": "meallfar", "Question": "an meallfar?", "Negative": "n\u00ed mheallfar"}}, "past": {"1 Singular": {"Affirmative": "mheall m\u00e9", "Question": "ar mheall m\u00e9?", "Negative": "n\u00edor mheall m\u00e9"}, "2 Singular": {"Affirmative": "mheall t\u00fa", "Question": "ar mheall t\u00fa?", "Negative": "n\u00edor mheall t\u00fa"}, "3 Singular": {"Male": {"Affirmative": "mheall s\u00e9", "Question": "ar mheall s\u00e9?", "Negative": "n\u00edor mheall s\u00e9"}, "Female": {"Affirmative": "mheall s\u00ed", "Question": "ar mheall s\u00ed?", "Negative": "n\u00edor mheall s\u00ed"}}, "1 Plural": {"Compressed": {"Affirmative": "mheallamar", "Question": "ar mheallamar?", "Negative": "n\u00edor mheallamar"}, "Extended": {"Affirmative": "mheall muid", "Question": "ar mheall muid?", "Negative": "n\u00edor mheall muid"}}, "2 Plural": {"Affirmative": "mheall sibh", "Question": "ar mheall sibh?", "Negative": "n\u00edor mheall sibh"}, "3 Plural": {"Compressed": {"Affirmative": "mheall siad", "Question": "ar mheall siad?", "Negative": "n\u00edor mheall siad"}, "Extended": {"Affirmative": "mhealladar", "Question": "ar mhealladar?", "Negative": "n\u00edor mhealladar"}}, "Passive": {"Affirmative": "mealladh", "Question": "ar mealladh?", "Negative": "n\u00edor mealladh"}}, "condi": {"1 Singular": {"Affirmative": "mheallfainn", "Question": "an meallfainn?", "Negative": "n\u00ed mheallfainn"}, "2 Singular": {"Affirmative": "mheallf\u00e1", "Question": "an meallf\u00e1?", "Negative": "n\u00ed mheallf\u00e1"}, "3 Singular": {"Male": {"Affirmative": "mheallfadh s\u00e9", "Question": "an meallfadh s\u00e9?", "Negative": "n\u00ed mheallfadh s\u00e9"}, "Female": {"Affirmative": "mheallfadh s\u00ed", "Question": "an meallfadh s\u00ed?", "Negative": "n\u00ed mheallfadh s\u00ed"}}, "1 Plural": {"Compressed": {"Affirmative": "mheallfaimis", "Question": "an meallfaimis?", "Negative": "n\u00ed mheallfaimis"}, "Extended": {"Affirmative": "mheallfadh muid", "Question": "an meallfadh muid?", "Negative": "n\u00ed mheallfadh muid"}}, "2 Plural": {"Affirmative": "mheallfadh sibh", "Question": "an meallfadh sibh?", "Negative": "n\u00ed mheallfadh sibh"}, "3 Plural": {"Compressed": {"Affirmative": "mheallfaid\u00eds", "Question": "an meallfaid\u00eds?", "Negative": "n\u00ed mheallfaid\u00eds"}, "Extended": {"Affirmative": "mheallfadh siad", "Question": "an meallfadh siad?", "Negative": "n\u00ed mheallfadh siad"}}, "Passive": {"Affirmative": "mheallfa\u00ed", "Question": "an meallfa\u00ed?", "Negative": "n\u00ed mheallfa\u00ed"}}, "imper": {"1 Singular": {"Affirmative": "meallaim!", "Negative": "n\u00e1 meallaim!"}, "2 Singular": {"Affirmative": "meall!", "Negative": "n\u00e1 meall!"}, "3 Singular": {"Male": {"Affirmative": "mealladh s\u00e9!", "Negative": "n\u00e1 mealladh s\u00e9!"}, "Female": {"Affirmative": "mealladh s\u00ed!", "Negative": "n\u00e1 mealladh s\u00ed!"}}, "1 Plural": {"Compressed": {"Affirmative": "meallaimis!", "Negative": "n\u00e1 meallaimis!"}, "Extended": {"Affirmative": "mealladh muid!", "Negative": "n\u00e1 mealladh muid!"}}, "2 Plural": {"Affirmative": "meallaig\u00ed!", "Negative": "n\u00e1 meallaig\u00ed!"}, "3 Plural": {"Compressed": {"Affirmative": "meallaid\u00eds!", "Negative": "n\u00e1 meallaid\u00eds!"}, "Extended": {"Affirmative": "mealladh siad!", "Negative": "n\u00e1 mealladh siad!"}}, "Passive": {"Affirmative": "mealltar!", "Negative": "n\u00e1 mealltar!"}}, "pastConti": {"1 Singular": {"Affirmative": "mheallainn", "Question": "an meallainn?", "Negative": "n\u00ed mheallainn"}, "2 Singular": {"Affirmative": "mheallt\u00e1", "Question": "an meallt\u00e1?", "Negative": "n\u00ed mheallt\u00e1"}, "3 Singular": {"Male": {"Affirmative": "mhealladh s\u00e9", "Question": "an mealladh s\u00e9?", "Negative": "n\u00ed mhealladh s\u00e9"}, "Female": {"Affirmative": "mhealladh s\u00ed", "Question": "an mealladh s\u00ed?", "Negative": "n\u00ed mhealladh s\u00ed"}}, "1 Plural": {"Compressed": {"Affirmative": "mheallaimis", "Question": "an meallaimis?", "Negative": "n\u00ed mheallaimis"}, "Extended": {"Affirmative": "mhealladh muid", "Question": "an mealladh muid?", "Negative": "n\u00ed mhealladh muid"}}, "2 Plural": {"Affirmative": "mhealladh sibh", "Question": "an mealladh sibh?", "Negative": "n\u00ed mhealladh sibh"}, "3 Plural": {"Compressed": {"Affirmative": "mheallaid\u00eds", "Question": "an meallaid\u00eds?", "Negative": "n\u00ed mheallaid\u00eds"}, "Extended": {"Affirmative": "mhealladh siad", "Question": "an mealladh siad?", "Negative": "n\u00ed mhealladh siad"}}, "Passive": {"Affirmative": "mheallta\u00ed", "Question": "an meallta\u00ed?", "Negative": "n\u00ed mheallta\u00ed"}}, "subj": {"1 Singular": {"Affirmative": "go mealla m\u00e9", "Negative": "n\u00e1r mhealla m\u00e9"}, "2 Singular": {"Affirmative": "go mealla t\u00fa", "Negative": "n\u00e1r mhealla t\u00fa"}, "3 Singular": {"Male": {"Affirmative": "go mealla s\u00e9", "Negative": "n\u00e1r mhealla s\u00e9"}, "Female": {"Affirmative": "go mealla s\u00ed", "Negative": "n\u00e1r mhealla s\u00ed"}}, "1 Plural": {"Compressed": {"Affirmative": "go meallaimid", "Negative": "n\u00e1r mheallaimid"}, "Extended": {"Affirmative": "go mealla muid", "Negative": "n\u00e1r mhealla muid"}}, "2 Plural": {"Affirmative": "go mealla sibh", "Negative": "n\u00e1r mhealla sibh"}, "3 Plural": {"Affirmative": "go mealla siad", "Negative": "n\u00e1r mhealla siad"}, "Passive": {"Affirmative": "go mealltar", "Negative": "n\u00e1r mhealltar"}}, "verbal noun": "mealladh", "verbal adjective": "meallta"}